臺灣屏東地方法院刑事判決
111年度訴字第360號
公  訴  人  臺灣屏東地方檢察署檢察官
被      告  陳維全（已歿）



上列被告因違反毒品危害防制條例案件，經檢察官提起公訴（11
1年度偵字第2735號、111年度毒偵字第415號），本院判決如下
：
    主  文
陳維全被訴部分公訴不受理。 
    理  由
一、公訴意旨如起訴書所載（如附件）。 
二、偵查中被告死亡者，檢察官應依刑事訴訟法第252條第6款規
    定為不起訴處分，故檢察官如對已死亡之被告提起公訴，起
    訴程序自屬違背規定。案件起訴之程序違背規定者，應諭知
    不受理判決；法院應諭知不受理之判決，得不經言詞辯論為
    之，刑事訴訟法第252條第6款、第303條第1款、第307條分
    別定有明文。
三、經查，被告陳維全因違反毒品危害防制條例案件，經臺灣屏
    東地方檢察署檢察官於民國111年5月13日以111年度偵字第2
    735號、111年度毒偵字第415號偵查終結，向本院提起公訴
    ，並於同年6月6日繫屬本院，由本院以111年度訴字第360號
    案件審理等情，有前揭起訴書、臺灣屏東地方檢察署111年6
    月2日屏檢錦昃111偵2735字第1119021371號函在卷可稽。而
    被告陳維全已於111年5月2日死亡乙事，有個人基本資料查
    詢結果1紙存卷可考，揆之前揭說明，本案被告陳維全既係
    於檢察官偵查終結前死亡，檢察官自應為不起訴處分，其向
    本院提起公訴，起訴程序於法即有未合，本案被告陳維全被
    訴部分爰不經言詞辯論，由本院逕諭知不受理之判決。另同
    案被告黃屏上部分，由本院另行審結，附予說明。
四、依刑事訴訟法第303條第1款、第307條，判決如主文。
本案經檢察官吳紀忠提起公訴。
中　　華　　民　　國　　111 　年　　6 　　月　15 　　日
                  刑事第四庭  審判長法  官  黃柏霖
                                    法  官  林敬超
　　　　　　　　　                  法  官  李宛臻 
以上正本證明與原本無異。
如不服本判決應於收受判決後20日內向本院提出上訴書狀，並應
敘述具體理由；其未敘述上訴理由者，應於上訴期間屆滿後20日
內向本院補提理由書（均須按他造當事人之人數附繕本）「切勿
逕送上級法院」。
中　　華　　民　　國　　111 　年　　6 　　月　　15　　日
　　　　　　　　　　　　　　　　　　書記官  蔡語珊
附件：臺灣屏東地方檢察署檢察官起訴書1 份。
--------------------------------------------------------
【附件】 　　　　　　　　　　　　　　　　　　　　　　　
臺灣屏東地方檢察署檢察官起訴書
                                     111年度偵字第2735號
                                    111年度毒偵字第415號
　　被　　　告　黃屏上　
　　　        　陳維全　
上列被告等因違反毒品危害防制條例案件，業經偵查終結，認應提
起公訴，茲將犯罪事實及證據並所犯法條分敘如下：
        犯罪事實
一、黃屏上前於民國106年間，因施用毒品等案件，經臺灣屏東
    地方法院以106年度審訴字第107號判決判處有期徒刑1年、1
    0月，應執行有期徒刑1年8月確定；又於107年間，因施用毒
    品案件，經臺灣屏東地方法院以107年度訴字第395號判決判
    處有期徒刑1年、7月，應執行有期徒刑1年3月確定，上開案
    件接續執行，於109年1月15日縮短刑期假釋出監，併付保護
    管束，並於109年7月5日保護管束期滿未經撤銷假釋，其未
    執行之刑，以已執行論。陳維全前於108年間，因施用毒品
    案件，經臺灣屏東地方法院以108年度訴字第99號判決判處
    有期徒刑6月；再於108年間，因施用毒品案件，經臺灣屏東
    地方法院以108年度訴字第802號判決判處有期徒刑5月確定
    ；復於108年間，因施用毒品案件，經臺灣屏東地方法院以1
    08年度簡字第222號判決判處有期徒刑5月確定；又於108年
    間，因施用毒品案件，經臺灣屏東地方法院以108年度訴字
    第1122號判決判處有期徒刑6月確定，上開案件執行，於109
    年11月26日縮短刑期假釋出監，併付保護管束，並於110年5
    月30日保護管束期滿未經撤銷假釋，其未執行之刑，以已執
    行論。
二、黃屏上、陳維全均明知海洛因經公告列為毒品危害防制條例第
    2條第2項第1款之第一級毒品，不得轉讓及幫助施用，陳維全
    基於幫助他人施用第一級毒品海洛因之犯意，於110年11月10
    日晚上7時十幾分許，在其位於屏東縣○○鄉○○街00號住處附
    近路上，受黃屏上委託及交付之新臺幣1,000元後，旋前往
    某處購得海洛因1包，再於同日晚上某時許返回陳維全上開
    住處內，將該包海洛因交予黃屏上。黃屏上則基於轉讓第一
    級毒品海洛因之犯意，於同日晚間，在陳維全上開住處內，
    將上開海洛因之半量無償轉讓予陳維全施用。
二、案經屏東縣政府警察局屏東分局報告偵辦。
　　　　證據並所犯法條
一、證據清單及待證事實：
編號 證據名稱 待證事實 1 被告黃屏上於警詢及偵查查中之供述 被告坦承於上開時地，出資委託被告陳維全購買海洛因，並轉讓半量海洛因予被告陳維全之事實。 2 被告陳維全於警詢及偵查查中之供述 被告陳維全坦承於上開時地，施用被告黃屏上所轉讓海洛因之事實。 3 指認犯罪嫌疑人紀錄表、監聽譯文、臺灣屏東地方法院通訊監察書 全部犯罪事實。 
二、核被告黃屏上所為，係犯毒品危害防制條例第8條第1項之轉
    讓第一級毒品罪嫌；核被告陳維全所為，係犯刑法第30條第
    1項、毒品危害防制條例第10條第1項之幫助施用第一級毒品
    罪嫌。再被告2人曾受有期徒刑之執行完畢，有刑案資料查
    註紀錄表附卷可參，5年以內故意再犯本案有期徒刑以上之
    罪，為累犯，均請依刑法第47條第1項之規定加重其刑。又
    被告陳維全係幫助犯，請依刑法第30條第2項規定，減輕其
    刑。
三、依刑事訴訟法第251條第1項提起公訴。
　　此　致
臺灣屏東地方法院
中　　華　　民　　國　 111　　年　　5 　　月　　13　　日
　　　　　　　　　　　　　　　檢　察　官  吳  紀  忠　
本件正本證明與原本無異
中　　華　　民　　國　 111　　年　　5 　　月　　17　　日
                              書　記　官  侯  明  芳
附錄本案所犯法條全文
毒品危害防制條例第8條第1項
轉讓第一級毒品者，處 1 年以上 7 年以下有期徒刑，得併科新
臺幣 1 百萬元以下罰金。
轉讓第二級毒品者，處 6 月以上 5 年以下有期徒刑，得併科新
臺幣 70 萬元以下罰金。
轉讓第三級毒品者，處 3 年以下有期徒刑，得併科新臺幣 30
萬元以下罰金。
轉讓第四級毒品者，處 1 年以下有期徒刑，得併科新臺幣 10
萬元以下罰金。
前四項之未遂犯罰之。
轉讓毒品達一定數量者，加重其刑至二分之一，其標準由行政院
定之。
中華民國刑法第30條第1項
（幫助犯及其處罰）
幫助他人實行犯罪行為者，為幫助犯。雖他人不知幫助之情者，
亦同。
幫助犯之處罰，得按正犯之刑減輕之。
毒品危害防制條例第10條第1項
施用第一級毒品者，處 6 月以上 5 年以下有期徒刑。
施用第二級毒品者，處 3 年以下有期徒刑。